臺灣彰化地方法院刑事判決　　　　　　　95年度交易字第15號
公　訴　人　臺灣彰化地方法院檢察署檢察官
被　　　告　甲○○
上列被告因過失傷害案件，經檢察官聲請簡易判決處刑（九十四
年度調偵字第四四二號），本院彰化簡易庭認不宜逕依簡易判決
處刑，簽移本院改依通常程序審理，本院判決如下：
        主  文
甲○○因過失傷害人，處拘役肆拾日，如易科罰金，以佰元折
算壹日。
        事  實
一、甲○○於民國九十四年二月六日凌晨二時許，駕駛車牌號碼
    RJ—０二八九號自用小客車，自彰化縣彰化市與和美鎮○○○○○路上之其友人住處離開，沿彰化縣彰化市○○路○段
    由南往北方向行駛，行經該路與茄苳路口時，其本應注意汽
    車行駛時，駕駛人應遵守燈光號誌之指示，又飲用酒類後其
    吐氣所含酒精濃度超過每公升０．二五毫克者，不得駕車（
    其所涉犯公共危險罪嫌部分，業經本院簡易判決處刑確定）
    ，而依當時天氣晴、柏油路面乾燥、無缺陷、視距良好、無
    障礙物，並無不能注意之情事，竟疏未注意，於上開金馬路
    上之路口燈號為紅燈左轉時，闖越紅燈前行，致值乙○○駕
    駛車牌號碼ＱＤ─六一一六號自用小客車搭載丙○○，沿金
    馬路由北往南方向行經金馬路欲左轉茄苳路時已避煞不及，
    甲○○所駕駛自小客車車頭因而撞擊乙○○所駕駛自小客車
    右側車身，致乘客丙○○因而受有右胸壁挫傷、腹部挫傷等
    傷害。嗣為警到場處理而當場查獲甲○○，並測得甲○○之
    呼氣酒精濃度達每公升0‧五八毫克，而查悉上情。
二、案經被害人丙○○訴由彰化縣警察局彰化分局報請臺灣彰化
    地方法院檢察署檢察官偵查後聲請簡易判決處刑，本院彰化
    簡易庭認不宜逕依簡易判決處刑，簽移本院改依通常程序審
    理。
        理  由
一、訊據被告甲○○固不否認有於右揭時間，駕駛車牌號碼ＲＪ
    ─０二八九號自用小客車，在彰化縣彰化市○○路與茄苳路
    口，與由乙○○所駕駛搭載告訴人丙○○之車牌號碼ＱＤ─
    六一一六號自用小客車發生車禍肇事，造成告訴人受有右胸
    壁挫傷、腹部挫傷之事實，惟矢口否認有何過失傷害之犯行
    ，辯稱：當時我是從金馬路由南往北方向行駛，金馬路上的
    燈號是綠燈，且該處並沒有紅燈而可左轉之燈號云云。惟查
    ：
(一)、上揭事實業據告訴人即證人丙○○指證及證人卓正宗證述甚
    詳，並有道路交通事故調查報告表（一）（二）、道路交通
    事故現場圖、彰化縣警察局道路交通事故當事人酒精測定紀
    錄、刑法第一百八十五條之三案件測試觀察紀錄表、彰化縣
    警察局道路交通事故肇事人自首情形紀錄表各一份及事故現
    場照片六幀在卷可稽，又告訴人丙○○確因本件車禍受有右
    胸壁挫傷及腹部挫傷等傷害乙節，亦有秀傳紀念醫院診斷證
    明書一份在卷可參。
(二)、又證人乙○○於檢察官訊問時證稱：當時我在金馬路要紅燈
    左轉茄苳路，左轉到一半，甲○○原行駛之快車道因為有其
    他車子停等紅燈，甲○○就往外切入並闖紅燈，因此撞上我
    等語，核與告訴人指證相符。又彰化縣彰化市○○路與茄苳
    路（椿號台1丙線2Ｋ＋480））路口之交通號誌運作之順序
    為第一時相（金馬路南北向）、第二時相（金馬路紅燈左轉
    ）、第三時相（茄苳路），故該路口交通號誌應為金馬路綠
    燈後轉為金馬路紅燈左轉、再轉為茄苳路綠燈，此有交通部
    公路總局第二區養護工程處彰化工務段九十五年二月二十日
    二工彰字第０九五０００一０三四號函一份在卷可稽，且此
    與告訴人丙○○及證人乙○○所證述之管制燈號運作情形相
    符，是以被告辯稱該處並沒有紅燈而可左轉之燈號等語，難
    予採信，且被告於本院準備程序中所繪製其通過該路口時之
    號誌係綠燈及左轉燈號同時亮起，顯與事實不相符合，亦不
    足採信，應以告訴人丙○○及證人乙○○所證述之情節，與
    事實相符。參以被告於肇事當日即九十四年二月六日警詢中
    供稱：我行駛外線車道。（問：當時交通號誌為何？）黃燈
    等語，嗣其於九十四年八月十六日檢察官訊問時則改稱：我
    穿越車道時，我的號誌為綠燈，我未闖紅燈，對照當時左轉
    燈尚未亮即提早左轉，對造一轉過來我就撞上，來不及反應
    等語，足認被告就其通過金馬路與茄苳路口時之燈號究係何
    燈號亦係前後所述不同，顯有避重就輕之嫌，而無足採信。
    是以綜上所述，足認被告經過金馬路與茄苳路口時，金馬路
    上之號誌燈應係紅燈與左轉燈同時亮起，此時證人乙○○即
    有路權，被告直行車即應停讓證人乙○○所駕駛之左轉車輛
    通過。
(三)、按汽車行駛至交岔路口，其行進、轉彎，應遵守燈光號誌或
    交通警察之指示；又飲用酒類或其他類似物後其吐氣所含酒
    精濃度超過每公升０．二五毫克或血液中酒精濃度超過百分
    之０．０五以上者，不得駕車，道路交通安全規則第一百零
    二條第一項第一款、第一百十四條第二款分別定有明文。查
    本案車禍發生時天氣晴、柏油路面乾燥、無缺陷、視距良好
    、無障礙物，且行車管制號誌正常，有卷附道路交通事故調
    查報告表、肇事現場照片可稽，當時並無不能注意之情事，
    惟被告經過金馬路與茄苳路口時，金馬路上之號誌燈應係紅
    燈與左轉燈同時亮起，被告竟闖越紅燈前行，致撞及經金馬
    路欲左轉茄苳路，由被害人乙○○所駕駛搭載丙○○之自用
    小客車，而本件經送臺灣省彰化縣區車輛行車事故鑑定委員
    會鑑定肇事原因，經該委員會研議結果認肇事應係乙○○與
    甲○○其中一方車輛違反號誌管制闖紅燈侵入路口所造成，
    惟對於肇事交岔路口當時之號誌狀況難予確認，致無法鑑定
    肇事原因，此有臺灣省彰化縣區車輛行車事故鑑定委員會九
    十四年十月二十四日彰鑑字第０九四五六０三三二一號函在
    卷可稽，然本案既經本院依上開情況認係被告違反號誌管制
    闖紅燈侵入路口，為肇事原因，故被告對本件車禍之發生顯
    有過失甚明。再者，本件告訴人丙○○因本件車禍受傷，與
    被告之過失行為間，復有相當之因果關係。綜上所述，足認
    被告所辯顯係事後卸責之詞，不足採信，本件事證已臻明確
    ，被告犯行堪予認定，應依法論科。
二、核被告所為，係犯刑法第二百八十四條第一項前段之過失傷
    害罪。被告於酒後駕車，因而致人受傷，依法應負刑事責任
    ，所犯過失傷害應依道路交通管理處罰條例第八十六條第一
    項規定加重其刑。爰審酌被告之過失程度、告訴人丙○○所
    受傷害程度、被告至今尚未能與告訴人達成和解及犯罪後之
    態度等一切情狀，量處如主文所示之刑，並諭知易科罰金之
    折算標準，以示懲儆。
據上論斷，應依刑事訴訟法第四百五十二條、第二百九十九條第
一項前段，刑法第二百八十四條第一項前段、第四十一條第一項
前段，道路交通管理處罰條例第八十六條第一項，罰金罰鍰提高
標準條例第一條前段、第二條，判決如主文。
本案經檢察官洪紹文到庭執行職務。
中　　華　　民　　國　　94　　年　　3 　　月　　31　　日
                  交通法庭     審判長法  官  石馨文
                                     法  官  李水源
                                     法  官  黃齡玉
以上正本證明與原本無異。
如不服本判決，應於判決送達後十日內，向本院提出上訴狀（應
附繕本），上訴於臺灣高等法院臺中分院。
告訴人或被害人對於判決如有不服具備理由請求檢察官上訴者，
其上訴期間之計算係以檢察官收受判決正本之日期為準。
中　　華　　民　　國　　95　　年　　3 　　月　　31　　日
                                     書記官  梁高賓
附錄本案論罪科刑法條全文：
刑法第二百八十四條
因過失傷害人者，處六月以下有期徒刑、拘役或五百元以下罰金
。致重傷者，處一年以下有期徒刑、拘役或五百元以下罰金。從
事業務之人，因業務之過失傷害人者，處一年以下有期徒刑、拘
役或一千元以下罰金。致重傷者，處三年以下有期徒刑、拘役或
二千元以下罰金。
